---
title: "HW2"
author: "Bibaeva Maria"
output: github_document
---

```{r setup, include=FALSE}
knitr::opts_chunk$set(echo = TRUE)
```

```{r}
library(tidyverse)
library(mosaic)
df <- read_csv('https://raw.githubusercontent.com/agricolamz/2018_data_analysis_for_linguists/master/data/students/mbibaeva/hw2_binomial/hw2_binomial.csv')
```

n — количество попыток, k — количество успехов, prior — наши предворительные идеи относительно доли успехов.

### 1.1
Биномиальный тест
```{r}
binomial_test <- binom.test(df$k, df$n, df$prior)
binomial_test
```
### 1.2
Симуляция
```{r}
set.seed(42)
do(1000)*
  sum(sample(x = 1:0,
             size = df$n,
             prob = c(df$prior, 1-df$prior),
             replace = TRUE)) ->
  simulations
simulations %>%
  mutate(greater = sum >= df$k) %>%
  count(greater)
```

График
```{r}
simulations %>% 
  ggplot(aes(sum))+
  geom_density(fill = "lightblue")+
  geom_vline(xintercept = df$k, linetype = 2)+
  theme_bw()+
  labs(title = "Распределение 1000 симуляций с параметрами n = 109, k = 30, p = 0.317")
```

### 1.3
Среднее апостериорное распределение, prior - средни априорного распределения, n - количество элементов.
```{r}
alpha_prior <- df$prior*df$n
alpha_prior
beta_prior <- (1-df$prior)*df$n
beta_prior
alpha_data <- df$k
beta_data <- df$n - df$k
alpha_post <- alpha_prior + alpha_data
alpha_post
beta_post <- beta_prior + beta_data
beta_post
mean_1 <- alpha_post/(alpha_post+beta_post)
mean_1
```
График
```{r}
x <- seq(0, 1, length = 100)
data_frame(p = rep(x, 3),
           density = c(dbeta(x, alpha_prior, beta_prior),
                       dbeta(x, alpha_data, beta_data),
                       dbeta(x, alpha_post, beta_post)),
           type = rep(c("prior", "likelihood", "posterior"), each = 100))%>% 
  ggplot(aes(x = p, y = density, color = type))+
  geom_line()+
  theme_bw()
```
### 1.4
Среднее апостериорное распределение с неинформативным априорным распределением.
```{r}
alpha_prior = 1
beta_priop = 1
alpha_post <- alpha_prior + alpha_data
beta_post <- beta_post + beta_data
mean_2 <- alpha_post/(alpha_post + beta_post)
mean_2
```

```{r}
x <- seq(0, 1, length = 100)
data_frame(p = rep(x, 3),
           density = c(dbeta(x, 1, 1),
                       dbeta(x, alpha_data, beta_data),
                       dbeta(x, alpha_data + 1, beta_data + 1)),
           type = rep(c("prior", "likelihood", "posterior"), each = 100))%>% 
  ggplot(aes(x = p, y = density, color = type))+
  geom_line()+
  theme_bw()
```

### 1.5

Биномиальный тест показал, что p-value = 0.4103, т.е. p-value < 0.5, а это значит, что нулевая гипотеза имеет больше шансов на успех.
При симуляции аша вероятность оказалась достаточно близко к вероятности максимальной (максимум ~0,34). Средние результаты апостериорных распределений оказались 0.2962603 и 0.1176849.
