---
title: "HW3"
author: "Bibaeva Maria"
date: "March 11, 2018"
output:
  github_document: default
---

```{r setup, include=FALSE}
knitr::opts_chunk$set(echo = TRUE)
```


```{r}
library(tidyverse)
library(bootstrap)
library(mosaic)
library(binom)

woodhouse <- read_csv("https://raw.githubusercontent.com/agricolamz/2018_data_analysis_for_linguists/master/data/students/mbibaeva/hw3_binomial_ci/hw3_wodehouse.csv")
woodhouse <- as_tibble(woodhouse)

head(woodhouse)
```
### 1.1
Посчитайте среднее употребление слова “сэр” по каждой главе, а потом посчитайте grand mean. Ответ выведите в формате тиббл.

```{r}
woodhouse %>%
  filter(word == "сэр") %>%
  count(chapter) -> 
  sirs

woodhouse %>%
  group_by(chapter) %>% 
  count(chapter) ->
  woodhouse_av
woodhouse_av['n_word'] <- sirs$n

woodhouse_av %>%
  mutate(average = n_word/n) %>%
  arrange(desc(average)) ->
  woodhouse_av

woodhouse_av %>%
  summarize(g_mean = mean(average)) ->
  grand_mean
as_tibble(grand_mean)
```

### 1.2

Посчитайте бутстрэпом доверительный интервал для средней доли слова “сэр” в главах романа и выведите его размер в формате тиббл.
```{r}
set.seed(42)

woodhouse_bs <- bootstrap(woodhouse_av$average, nboot = 10000, theta = mean)$thetastar
woodhouse_bs <- data_frame(means = woodhouse_bs) 

woodhouse_bs %>%
  summarise(mean = mean(means),
            q1 = quantile(means, 0.025),
            q2 = quantile(means, 0.975))->
  woodhouse_stats
woodhouse_stats <- as_tibble(woodhouse_stats)
woodhouse_stats

woodhouse_bs %>% 
  ggplot(aes(means)) +
  geom_histogram(fill = "lightblue")+
  theme_bw()+
  labs(title = 'Средняя доля слова "сэр" на основе романа Вудхауза "Фамильная честь Вустеров”', subtitle = "Среднее и 95% бутстрэпнутый доверительный интервал на основе 10000 бутстрэп-подвыборок")+
  geom_vline(xintercept = unlist(woodhouse_stats), lty = c(2, 3, 3))

```

### 1.3

Посчитайте биномиальный доверительный интервал употребления слова “сэр” в каждой главе и выведите главу с максимальным из интервалов в формате тиббл.

```{r}
woodhouse_av %>%
  group_by(chapter) %>%
  mutate(interv = binom.test(x = n_word, n = n, ci.method = "Clopper-Pearson")$conf.int[2] - 
           binom.test(x = n_word, n = n, ci.method = "Clopper-Pearson")$conf.int[1]) ->
  woodhouse_av
as_tibble(woodhouse_av[which.max(woodhouse_av$interv), -3])
```

### 1.4

Посчитайте байесовский биномиальный доверительный интервал употребления слова “сэр” в каждой главе и выведите главу с максимальным из интервалов в формате тиббл.

```{r}
mu <- mean(woodhouse_av$average)
var <- var(woodhouse_av$average)
alpha0 <- ((1 - mu) / var - 1 / mu) * mu ^ 2
beta0 <- alpha0 * (1 / mu - 1)
alpha0
beta0

woodhouse_av %>%
  mutate(alpha_post = n_word + alpha0,
         beta_post = n - n_word + beta0,
         interv = qbeta(.975, alpha_post, beta_post) - qbeta(.025, alpha_post, beta_post)) ->
  posterior
posterior

as_tibble(posterior[which.max(posterior$interv), -3])
```


### 1.5

Посчитайте биномиальный доверительный интервал употребления слова “сэр” в каждой главе и выведите главу с минимальным из интервалов в формате тиббл.

```{r}
as_tibble(woodhouse_av[which.min(woodhouse_av$interv), -3])
```


### 1.6

Посчитайте байесовский биномиальный доверительный интервал употребления слова “сэр” в каждой главе и выведите главу с минимальным из интервалов в формате тиббл.

```{r}
as_tibble(posterior[which.min(posterior$interv), -3])
```

### 1.7

Напишите короткий текст, комментирующий наблюдаемые сходства/различия между оценками среднего и доверительных интервалов количества употреблений слова “сэр” во всех главах романа. Что можно сказать про разные главы? Что можно сказать о сходстве/различиях фриквентистсткой и байесовской оценок наблюдаемых параметров?

В разных главах слово "сэр" употребляется разное количество раз, больше всего в 14 (77), меньше всего в 6 (1).
В целом результаты по разным оценкам получились достаточно близкие, т.е. в результате и фреквентистких, и байесовских оценок максимальный доверительный интервал вышел у главы 12, а минимальный -  у главы 4, хотя соответствующие интервалы и различаются в пределах 0,0001 для минимального и  0,001 для максимального.
