---
title: "hw5"
author: "Bibaeva Masha"
date: "March 21, 2018"
output: html_document
---

```{r setup, include=FALSE}
knitr::opts_chunk$set(echo = TRUE)
```

Скачайте датасет chairs, в котором собраны разные описания экземпляров из немецких он-лайн каталогов, отнесенным к категориям Stuhl ‘стул’ or Sessel ‘кресло’.

```{r}
library(MASS)
library(tidyverse)
library(ggplot2)
library(ca)

stuhl <- read.csv("https://raw.githubusercontent.com/agricolamz/2018_data_analysis_for_linguists/master/data/students/mbibaeva/hw5_CA_MCA/hw5_chairs.csv")
colors <- read.csv("https://raw.githubusercontent.com/agricolamz/2018_data_analysis_for_linguists/master/data/students/mbibaeva/hw5_CA_MCA/hw5_colreg.csv")
```

## 1.1

Используйте все переменные кроме переменных Shop, WordDE и Category, чтобы построить MCA. Нарисуйте все наблюдения, раскрасьте их по переменной Category и добавьте доверительные эллипсы. Сверху нанесите переменные из получившейся модели MCA. Получившийся график ggplot запустите в консоль.

```{r}
MCA <- MASS::mca(stuhl[, -c(1:3)])
stuhl <- cbind(stuhl, MCA$rs)
sessel <- as.data.frame(MCA$cs)
sessel$var_names <- rownames(MCA$cs)

stuhl %>% 
  ggplot(aes(`1`, `2`))+
  geom_point(aes(color = Category))+
  stat_ellipse(aes(color = Category))+
  geom_text(data = variables, aes(`1`, `2`, label = var_names), size=4) ->
  mca_plot
mca_plot
```
## 1.2

У Stuhl и Sessel есть общие характеристики, например, высота, однако они достаточно различимы благодаря другим параметрам, например, по наличию подлокотников или по возможности быть использованным в качестве кровати.

## 2.1

Cкачайте данные, содержащие 11 базовых цветов в разных подкорпусах Corpus of Contemporary American English (Davies 2008 - ). Учитывались только адъективные употребления. Постройте CA и нарисуйте биплот с переменными из столбцов и строчек (без стрелочек). Получившийся график ggplot запустите в консоль.

```{r}
rownames(colors) = colors$colors
col_ca <- ca(colors[-5])

col_ca

col_col <- data.frame(col_ca$colcoord)
col_col$rows <- rownames(col_ca$colcoord)
col_col

col_row <- data.frame(col_ca$rowcoord)
col_row$rows <- rownames(col_ca$rowcoord)
col_row

col_col %>% 
  ggplot(aes(Dim1, Dim2, label = rows))+
  geom_text(aes(label=rows), color = "blue")+
  geom_text(data = col_row, color="red")+
  labs(x = "Dim1 (42.1%)",
       y = "Dim2 (32.6%)") ->
  col_plot
col_plot
```
## 2.2

Проинтерпретируйте полученные результаты.

Из полученных данных и графика видно, что цветовые прилагательные совершнено не характерны для академических текстов, прилагательные red, green и orange находятся ближе к публицистическим текстам (красные движения? зелёные партии? оранжевые революции?), но более сложные и, так скажем, небинарные противопоставления, как у корпуса разговорного (разговоры о цвете кожи?), всё же свойственны текстам художественным. 
